臺灣高雄地方法院刑事裁定　　　　　　　95年度訴字第4514號
公　訴　人　臺灣高雄地方法院檢察署檢察官
被　　　告　戊○○
　　　　　　　　　　（現於臺灣高雄看守所羈押中）
選任辯護人　陳正男律師
　　　　　　朱淑娟律師
　　　　　　李衍志律師
被　　　告　乙○○
　　　　　　　　　　（現於臺灣高雄看守所羈押中）
選任辯護人　李衍志律師
被　　　告　丙○○
　　　　　　　　　　2號
　　　　　　　　　　（現於臺灣高雄看守所羈押中）
　　　　　　甲○○
　　　　　　　　　　（現於臺灣高雄看守所羈押中）
上二人共同
選任辯護人　陳魁元律師
被　　　告　丁○○
　　　　　　　　　　（現於臺灣高雄看守所羈押中）
選任辯護人　彭大勇律師
上列被告因強盜等案件，經檢察官提起公訴（95年度偵字第2217
2號），本院裁定如下：
    主  文
戊○○、徐淑娟、丙○○、甲○○、丁○○，均自民國玖拾陸年
伍月貳拾壹日起延長羈押貳月。
戊○○、徐淑娟、丙○○、甲○○、丁○○之聲請，均駁回。
    理  由
壹、延長羈押部分：
一、被告戊○○、徐淑娟、丙○○、甲○○、丁○○因涉犯刑法
    330 條第1 項、第321 條第1 項第4 款之加重強盜罪嫌，經
    檢察官提起公訴後，本院於民國95年12月21日訊問被告戊○○等5 人後，認被告涉犯上開罪嫌重大，所犯為最輕本刑5
    年以上有期徒刑之罪，依刑事訴訟法第101 條第3 款規定，
    認有羈押被告戊○○等5 人之必要，於同日予以羈押在案。
二、茲因羈押期間即將屆滿，經本院訊問被告戊○○等5 人及核
    閱卷證資料後，審酌如下：
  (一)本件被告戊○○等5 人有無符合刑事訴訟法第114 條不得駁
    回其聲請之情形：
    被告戊○○等5 人所涉係刑法330 條第1 項、第321 條第1
    項第4 款之加重強盜罪，係屬法定最輕本刑為5 年以上有期
    徒刑之罪，且無罹疾病，非保外治療顯難痊癒之事由，亦無
    懷胎之事實。準此，尚無刑事訴訟法第11 4 條 不得駁回具
    保聲請之事由。
  (二)本院當初對被告執行羈押之原因有無繼續存在：
    被告戊○○、乙○○、丙○○、甲○○、丁○○於警詢、偵
    查中分別坦承有起訴書所載之犯行，並有證人即被害人庚○○、吳過太在警詢、偵查中之證述及證人即被害人己○○在
    偵查中之證述可資佐證，復有被害人庚○○、吳過太於瑞豐
    醫檢院之檢驗報告單、庚○○簽發之本票、被害人己○○之
    匯款單等件卷可稽。綜衡上情，被告戊○○等5 人所涉上開
    罪嫌確屬重大。復觀諸被告戊○○等5 人所涉之罪係最輕本
    刑5 年以上有期徒刑之罪，符合刑事訴訟法第101 條第1 項
    第3 款所規定之條件。本院前以刑事訴訟法第101 條第1 項
    第3 款為原因對被告裁定羈押，核諸前揭說明，應認本院當
    初對被告執行羈押之該項原因仍繼續存在。
  (三)有無繼續羈押被告之必要：
    法院對被告執行之羈押，其本質上係屬為保全被告使訴訟程
    序得以順利進行或為保全證據或為保全對被告刑罰之執行之
    目的，而對被告所實施之剝奪人身自由之強制處分，是對被
    告有無羈押之必要，當由法院以上述羈押之目的依職權為之
    目的性裁量。本院審酌被告戊○○等5 人所犯之上開罪嫌對
    於社會秩序危害甚大，且衡諸一般國民經驗法則，以其所涉
    罪嫌重大，實難期被告得順利於審理程序中到庭接受審判，
    而認有繼續羈押被告之必要。
  (四)綜上，本院認當初以刑事訴訟法第101 條第1 項第3 款規定
    對被告戊○○等5 人強實施羈押之原因仍屬存在，且有繼續
    羈押被告戊○○等5 人之必要，以保全對被告戊○○等5 人
    之審判。
三、本院因被告戊○○、乙○○、丙○○、甲○○、丁○○，羈
    押期限即將屆滿，其羈押原因仍然存在，認有繼續羈押之必
    要，應自96年5 月21日起，延長羈押2 月，爰依刑事訴訟法
    第108 條第1 項、第2 項，裁定如主文第1 項所示。
貳、駁回聲請具保部分：
一、聲請意旨略以：
  (一)被告戊○○部分：被告患有內外痔並脫肛及頸部腫瘤等疾病
    ，有宏德外科聯合診所96年4 月20日診斷證明書及吉田耳鼻
    喉科醫院96年4 月20日診斷證明書可證，而被告病情似有日
    益加重跡象，看守所內並無精密之醫療設備，被告病情經疹
    療後並無有效改善，是被告現在確時罹患有重病，非保外治
    療，顯難痊癒。為保障被告人權，爰依刑事訴訟法第114 條
    第3 款規定，准予被告具保停止羈押等語。
  (二)被告乙○○部分：被告乙○○係單親，育有子女需要照養，
    請求准予具保停止羈押等語。
  (三)被告丁○○部分：被告丁○○否認有起訴所載之犯行，請求
    交保等語。
  (四)被告丙○○部分：被告丙○○否認有起訴所載之犯行，已經
    被羈押9 個月，請求交保等語。
  (五)被告甲○○部分：家中尚有其母親及其2 名幼子須扶養，請
    求交保等語。
二、經查，上開被告5人因涉犯刑法330 條第1 項、第321 條第1
    項第4 款之加重強盜罪嫌，經檢察官提起公訴後，本院於95
    年12月21日訊問被告5 人後，認被告涉犯上開罪嫌重大，所
    犯為最輕本刑5 年以上有期徒刑之罪，依刑事訴訟法第101
    條第1 項第3 款規定，認有羈押被告5 人之必要，於同日予
    以羈押在案。嗣因羈押期間即將屆滿，經本院訊問後認有繼
    續羈押之必要，已如前述。
三、關於被告5 人上開聲請，經本院訊問被告5 人及核閱卷證資
    料後，審酌如下：
  (一)就被告戊○○部分，本院前經函詢臺灣高雄看守所有關被告
    於看守所內之身體狀況及患有患有內外痔並脫肛及頸部腫瘤
    等疾病，是否有保外就醫之必要，經該所函覆稱：依94 年
    診斷證明書所示，戊○○患有患有頸部腫瘤及內外痔等，經
    身體檢查，患有痔瘡，唯頸部腫瘤則無明顯發現，目前生命
    跡象穩定，能生活自理，建議持續本監門診追蹤，有臺灣高
    雄看守所96年5 月15日函覆函在卷可按；被告雖現罹疾病，
    惟於看守所內，目前生命跡象穩定，能生活自理，尚無因羈
    押而不能治療之情形，再者，對於被告戊○○上開病症，如
    認有必要，並可將被告戊○○戒護送醫。被告戊○○應無非
    離開看守所，在外治療，無法使之痊癒復原之情形。
  (二)因此，本件被告5 人不符合刑事訴訟法第114 條不得駁回其
    聲請之情形，且本院當初對被告執行羈押之原因繼續存在，
    有繼續羈押被告之必要，已如前述，是以，本院認當初以刑
    事訴訟法第101 條第1 項第3 款規定對上開5 人強實施羈押
    之原因仍屬存在，且有繼續羈押上開5 人之必要，以保全對
    上開5 人之審判。從而，上開5 人具保停止羈押之聲請，自
    難准許，應予駁回。依刑事訴訟法第22 0條，裁定如主文第
    2 項所示。
中　　華　　民　　國　　96　　年　　5 　　月　　16　　日
                刑事第十五庭  審判長法  官  唐照明
                                    法  官  周宛瑩
                                    法  官  文昌
以上正本證明與原本無異。
如不服本裁定，應於送達後5日內，向本院提出抗告狀。
中　　華　　民　　國　　96　　年　　5 　　月　　17　　日
                                    書記官  吳良美
